【裁判字號】    99,基簡,577
【裁判日期】    990809
【裁判案由】    給付借款
【裁判全文】
臺灣基隆地方法院民事判決             99年度基簡字第577號
原      告  日盛國際商業銀行股份有限公司
法定代理人  丙  ○
訴訟代理人  丁○○
            甲○○
被      告  乙○○
被      告  戊○○
上列當事人間請求清償借款事件，本院於中華民國99年７月28日
辯論終結，茲判決如下：
    主  文
被告應連帶給付原告新臺幣貳拾肆萬壹仟捌佰貳拾捌元及自民國
八十九年一月三日起至至清償日止按年息百分之十一‧八八計算
之利息暨自民國八十九年二月三日起至民國八十九年八月二日止
按年息百分之一‧一八八；自民國八十九年八月三日起至清償日
止按年息百分之二‧三七六計算之違約金。
訴訟費用新臺幣貳仟陸佰伍拾元由被告連帶負擔。
本判決得為假執行。
    事實及理由要領
一、本件原告起訴主張：被告乙○○於民國（下同）87年３月２
    日邀同被告戊○○為連帶保證人，向其借款新臺幣（下同）
    50萬元，約定借款期間為５年，利息按年息11.880％計算；
    本息自借款日起，依年金法分60期平均攤還，於每月之２日
    各支付乙次；如未按期攤還本息時，即視為全部到期，並自
    違約之日起，其逾期償還在６個月以內者，按約定利率之10
    ％；逾期超過６個月者，就超過６個月部分，按約定利率之
    20％計付違約金，立有「借據」及「授信約定書」各１件為
    證。詎被告乙○○僅依約付至89年１月２日該期止之本息，
    其後起即未再支付，依約已喪失期限利益，借款應視為全部
    到期，經核算尚欠本金241,828.元及89年１月３日後依約定
    利率計算之利息暨89年２月３日後依約定利率計算之違約金
    未付，迭催不理等情，為此依約（消費借貸及連帶保證）提
    起本件訴訟，請求判命被告連帶如數給付。
二、被告戊○○經本院合法通知，未於言詞辯論期日到場，亦未
    提出書狀為任何聲明或陳述。被告乙○○則到場自認原告主
    張之事實屬實，惟以：渠目前為臨時工，無正常收入，故無
    力清償，請原告准予分期償還等語，資為抗辯。
三、查原告主張之上開事實，業據主借款人即被告乙○○自認屬
    實，並有原告提出之「借據」、「授信約定書」（以上影本
    附卷，原本發還）及電腦列印之帳單各１件可資佐證，參以
    被告戊○○經本院合法通知，亦不到場或具狀抗辯，以供本
    院調查斟酌，衡情應係默認原告之主張為真實等情，原告之
    主張自堪信為真實，亦即被告乙○○確有積欠原告如主文第
    １項所示之借款本息及違約金未付，依約應負清償之責；被
    告戊○○為連帶保證人，依約應負連帶清償之責；從而原告
    依消費借貸及連帶保證之法律關係訴請被告連帶如數給付，
    自屬正當，應予准許。至「有無資力償還，乃係執行問題，
    不得據為不負履行義務之抗辯。」（參見最高法院19年度上
    字第1733號判例），故被告乙○○抗辯：渠目前為臨時工，
    無正常收入，故無力清償云云，自不可採，併予敘明。
四、訴訟費用（裁判費）2,650.元，依民事訴訟法第85條第２項
    之規定，應由敗訴之被告連帶負擔，爰一併確定其數額如主
    文第２項所示。
五、本件係「就民事訴訟法第0427條第１項訴訟（關於財產權之
    訴訟，其標的之金額或價額在新臺幣50萬元以下者）適用簡
    易程序所為被告敗訴之判決」，依民事訴訟法第0389條第１
    項第３款規定，應依職權宣告假執行，爰依職權宣告之。
六、據上論結，本件原告之訴為有理由，依民事訴訟法第0436條
    第２項、第0385條第１項前段、第85條第２項、第0389第１
    項第３款，判決如主文。
中    華    民    國    99    年    8    月     9     日
                  基隆簡易庭法      官  林金發
以上正本係照原本作成。
如不服本判決，應於本判決送達後20日內向本院提出上訴狀（並
附繕本）及繳納上訴裁判費，上訴於本院合議庭。
中    華    民    國    99    年    8    月     9     日
                            法院書記官  莊國南

司法院資訊處製作；財團法人民間司法改革基金會備份。
